# 求助陈版关于法定盈余公积的问题！

提问人：lv1025280320 时间：2020-04-16 08:05:07
①《公司法》规定计提10%的法定盈余公积，是适用所有类型的企业吗？
②若本年度盈利，去年亏损，如去年-50，今年+100 ，今年计提10%的基础上是否应该补提去年部分的10%？？
③若本年盈利，计提的法定盈余超过10%，超过10%的部分怎么办？是否需要有相关股东会会议的支持？
谢谢您，祝身体健康！工作顺利！

回答人：chenyiwei
1 、仅适用于《公司法》规范的有限责任公司和股份有限公司。根据此前的财务制度，非公司制的国有企业和集体企业和参照执行。但不适用于合伙企业、个人独资企业。
2 、如果本年度盈利，但年初未分配利润为负数的，则首先以本年度盈利弥补未分配利润的年初负数余额，弥补后如有剩余的，则按剩余部分的10%计提法定盈余公积。不会出现你说的“超过10%的部分怎么办”的问题。